

Allan Leiton Vargas

61926093 61926093

□ alan.leiton7@hotmail.com

500 metros norte de la escuela la cima dulce nombre tres rios

Perfil laboral

Bachillerato edu diversificada

Profesional de la Carrera de Sistemas y Redes, experiencia en el área TI, configuración he instalación de equipos electrónicos, programación, servicio al cliente, entre otros. En búsqueda activa de una oportunidad laboral en el área de sistemas, algunas de mis competencias personales son: rápida adaptación y aprendizaje, autodidacta, habilidad para analizar y sintetizar información, creativo y trabajo en equipo

Experiencia laboral

Soporte técnico ti

Universidad americana (uam) Julio 2016 - Actualidad

Cartago - Costa Rica

• Dar Mantenimiento de terminales y dispositivos. • Realizar Instalación y actualización de software y hardware. • Dar soporte a usuarios administrativos de la universidad. • Realizar respaldos administrativos.

Sector: Universidades

Sector: Vigilancia y seguridad

Sector: Pulpa, papel y carton

Tecnico de cctv y alarmas

Electronic security system Junio 2015 - Julio 2016

San José - Costa Rica

• Instalar, programar pruebas operativas y puesta en marcha de sistemas de alarma, control de acceso, CCTV, detección de incendio. • Capacitar al usuario final sobre el uso de los sistemas instalados. • Realizar el registro y reporte de actividades, para informar al cliente y jefe inmediato. • Realizar mantenimiento a sistemas de alarma, control de acceso y CCTV.

Operario de producción

Smufit kappa Junio 2014 - Diciembre 2014

El Guarco - Costa Rica

• Mantenimiento y reparaciones técnicas de la maquinaria de producción. • Manejo de maquinaria industrial para la producción.

Cajero

Pricesmart Noviembre 2011 - Junio 2014

Curridabat - Costa Rica

• Cobrar productos en línea de cajas. • Abrir y cerrar la caja, realizando la puesta en marcha de la caja y el retiro del dinero y recuento de caja al finalizar. • Informar y atender al cliente. • Mantener la caja y su entorno en buenas condiciones.

Sector: Consumo masivo

Sector: Productos de vidrio

Sector: Consumo masivo

Taller de reparacion de equipos electronicos

Vicesa Enero 2011 - Abril 2011

La Unión - Costa Rica

• Montar e instalar componentes, productos y equipos electrónicos. • Realización de las pruebas correspondientes para el correcto funcionamiento de equipos y sistemas electrónicos. • leer e interpretar diagramas electrónicos.

Сајего

Hipermax Enero 2008 - Enero 2008

Curridabat - Costa Rica

• Cobrar productos en línea de cajas. • Abrir y cerrar la caja, realizando la puesta en marcha de la caja y el retiro del dinero y recuento de caja al finalizar. • Informar y atender al cliente. • Mantener la caja y su entorno en buenas condiciones.

Estudios

Formación académica

Bachillerato en ing. sistemas

Universidad Americana - UAM Julio 2015 - Agosto 2020

Ccna cisco (redes)

Fundatec zapote Enero 2013 - Diciembre 2014

Diplomado en electronica

Col. Universitario Cartago Enero 2011 - Abril 2013

Bachillerato de secundaria

(OTRA) Enero 2010 - Enero 2010

Idiomas

Inglés

Porcentaje de dominio: 45%

Habilidades

- Capacidades organizativas
- Creativo.
- Trabaja en equipo.
- Habilidades matemáticas
- Paciencia y capacidad de concentración
- Facilidad para relacionarse
- Atención al detalle